臺灣臺北地方法院小額民事判決
111年度北小字第385號
原      告  蘇奕全律師

訴訟代理人  江建憲  
            薛祐珽律師
被      告  李家涓  

上列當事人間請求給付報酬事件，於中華民國111年2月22日言詞
辯論終結，本院判決如下︰
    主      文
被告應給付原告新臺幣伍萬元，及自民國一百一十年十一月十九
日起至清償日止，按週年利率百分之五計算之利息。
訴訟費用新臺幣壹仟元由被告負擔。
本判決得假執行。但被告如以新臺幣伍萬元為原告預供擔保，得
免為假執行。
    事實及理由
一、原告主張：被告於民國108年3月30日至原告事務所委託提告
    訴外人蔡雪芬涉嫌妨害名譽、詐欺等案件，並約定委任費用
    新臺幣(下同)7萬元，辦理程度至第一審訴訟程序終結止，
    原告分別於108年11月7日及108年11月18日，收受臺灣新北
    地方法院刑事裁定及臺灣新北地方檢察署不起訴處分書，並
    向被告確認後，不再繼續後績訴訟，因此可知原告已履行並
    完成委任契約所約定之事，確認委任關係已結束，惟被告僅
    分別於108年3月30日、108年4月1日給付1,000元及19,000元
　　，共2萬元，尚有5萬元尾款未給付，故依民法委任報酬及兩
    造間個案委任契約之規定，請求原告給付5萬元之委任報酬
    尾款，爰依法提起本件訴訟等語。並聲明：被告應給付原告
    5萬元，及自起訴狀繕本送達之翌日起至清償日止，按週年
    利率5%計算之利息。
二、被告則以：伊有簽立委任契約，並只有付訂金2萬元；伊是
    代理老闆委任原告，老闆是新加坡人，現在回新加坡，如果
    要給給付報酬，要報告老闆等語，資為抗辯。並聲明：原告
    之訴駁回。
三、經查，原告主張之事實，業據提出與其所述相符之個案委任
    契約、臺灣新北地方法院108年度聲判字第66號刑事裁定、
    臺灣新北地方檢察署108年度偵續字第226號檢察官不起訴處
    分書、協奕法律事務所110年3月12日奕字第1100312155201
    號函、回執等件影本在卷可稽（見本院卷第16頁至第32頁）
　　，並為被告所不爭執，堪信原告主張之事實為真實。被告雖
    辯稱其係代理老闆委任原告云云，惟本件委任契約是由被告
    與原告簽訂等情，業經原告提出被告不爭執真正之個案委任
    契約影本在卷可佐（見本院卷第16頁），故應由被告依其所
    訂立之個案委任契約給付原告約定之報酬，是被告前揭所辯
    ，尚不足採。
四、從而，原告依契約關係，請求被告給付5萬元，及自起訴狀
    繕本送達之翌日即110年11月19日起至清償日止，按週年利
    率5%計算之利息，即屬有據，應予准許。
五、本件係就民事訴訟法第436 條之8 適用小額訴訟程序所為被
    告敗訴之判決，依同法第436 條之20規定，應依職權宣告假
    執行，並依同法第436 條之23準用第436 條第2 項，適用同
    法第392 條第2 項規定，依職權宣告被告如預供擔保，得免
    為假執行。
六、本件事證已臻明確，兩造其餘之攻擊或防禦方法及未經援用
    之證據，經本院斟酌後，認為均不足以影響本判決之結果，
    爰不逐一詳予論駁，併予敘明。　　　　　　　　
七、訴訟費用負擔之依據：民事訴訟法第78條。按適用小額訴訟
    程序事件法院為訴訟費用之裁判時，應確定其費用額，民事
    訴訟法第436 之19定有明文，爰依後附計算書確定本件訴訟
    費用額如主文第2 項所示金額。
中　　華　　民　　國　　111 　年　　3 　　月　　4 　　日
　　　　　　　       臺北簡易庭　
　　　　　　　　　            法　    官　郭美杏
以上正本係照原本作成。
如不服本判決，須以違背法令為理由，應於判決送達後20日內向
本庭（臺北市○○○路0 段000 巷0 號）提出上訴狀。（須按他
造當事人之人數附繕本）。如委任律師提起上訴者，應一併繳納
上訴審裁判費。
中　　華　　民　　國　　111 　年　　3 　　月　　4 　　日
            　　　　　　　　　書　記　官  林玗倩
附錄：
一、民事訴訟法第436 條之24第2 項：　　
　　對於小額程序之第一審裁判上訴或抗告，非以其違背法令為
    理由，不得為之。
二、民事訴訟法第436 條之25：　　
　　上訴狀內應記載上訴理由，表明下列各款事項：
    ㈠原判決所違背之法令及其具體內容。
    ㈡依訴訟資料可認為原判決有違背法令之具體事實。
三、民事訴訟法第436 條之32條第2 項：
　　第438 條至第445 條、第448 條至第450 條、第454 條、第
    455 條、第459 條、第462 條、第463 條、第468 條、第46
    9 條第1 款至第5 款、第471 條至第473 條及第475 條第1
    項之規定，於小額事件之上訴程序準用之。
計　　算　　書
項　　　　目             金　額（新臺幣）     　　備　註
第一審裁判費   　 　　   1,000元
合　　　　計　　　       1,000元